臺灣臺南地方法院刑事判決　　　　　　　　94年度易字第250號
　　公 訴 人　臺灣臺南地方法院檢察署檢察官
　　被　　告　丁○○
上列被告因竊盜案件，經檢察官提起公訴（94年度營偵字第1507
號、第1790號）及移送併案審理（94年度偵字第3722號），被告
就被訴事實為有罪之陳述，本院合議庭裁定由受命法官獨任進行
簡式審判程序，判決如下：
    主  文
丁○○共同連續竊盜，處有期徒刑月，如易科罰金，以佰元
折算壹日。
    事   實
一、丁○○與甲○○（業經臺灣高雄地方法院判決確定）共同基
    於意圖為自己不法所有之犯意聯絡，前於民國（下同）九十
    三年九月二十二日晚上七時四十分許，由甲○○騎乘車牌號
    碼為ＵＰＦ─二九八號之輕機車，搭載丁○○，前往臺南縣
    歸仁鄉中生村一三八之二號「李聖官」廟宇，由丁○○在外
    把風，由甲○○則入內，利用其所有之魚線綑綁鉛塊、沾粘
    口香糖，如附表編號二所示之方式，企圖以口香糖竊取香油
    錢，然其等正著手竊取之際，即為廟宇管理員丙○○發覺而
    各自逃逸，故未得逞，嗣經警依現場遺留之上開輕機車及安
    全帽循線查緝，始知悉上情。
二、丁○○復承前開竊盜之故意，另與戊○○（本院通緝中）共
    同基於意圖為自己不法所有之犯意聯絡，而於九十四年一月
    十六日晚上二十時許，由丁○○騎乘車牌號碼ＵＰＦ─二九
    八號之輕機車，搭載戊○○，因兩人沒錢加油，竟於途經乙○○所經營，坐落臺南縣關廟鄉○○村○○街一六二號「東
    春食品原料行」時，見該食品原料行旁之獨立倉庫並未上鎖
    ，且四下無人，即由丁○○在外把風，戊○○入內，而以如
    附表編號一所示之方式，竊得鋁梯一具（價值約新臺幣〈下
    同〉三千三百元），得手後並由丁○○騎乘機車，搭載戊○○，共同持該鋁梯往許永雄所經營，坐落臺南縣關廟鄉往龍
    崎方向南二高橋下之「金永發廢五金回收」處欲變賣。惟旋
    為警於同日晚上二十時五十分許，在「金永發廢五金回收」
    當場扣得上開乙○○所有之鋁梯一具，而查悉上情。
三、案經臺南縣警察局歸仁分局報請臺灣臺南地方法院檢察署檢
    察官偵查起訴及移送併案審理。
    理   由
一、上揭犯罪事實，業據被告丁○○於本院審理時坦承不諱，並
    當庭為認罪之表示（見本院九十四年六月三十日審判筆錄）
    。核與證人（即被害人）乙○○於偵查中證稱：伊遭被告及
    戴偉成共同竊取鋁梯一具等語，及證人（即被害人）丙○○
    於偵查中證述：伊所管理之「李聖官」遭被告及甲○○共同
    竊取香油錢未果等情節相符。而證人（即同案被告）戊○○
    並於偵查中證稱：伊與被告有如附表編號一所示之竊盜情事
    等語、證人（即另案被告）甲○○亦於偵查中證述：伊與被
    告有如附表編號二所示之竊盜行為等語詳確。另證人許永雄
    亦於偵查中則證稱：被告與戴偉成二人同至伊所經營之「金
    永發廢五金回收」欲變賣前開鋁梯一具乙情明確。（以上見
    九十四年度偵字第一五○七號偵查卷第七至八頁、第二十五
    頁、九十四年度偵字第三七二二號偵查卷第十七至十八頁、
    第二十六至二十七頁）。此外，復有扣押書、贓物認領保管
    單、臺南縣警察局歸仁分局現場勘查報告表、刑事案件採驗
    紀錄表各一紙、指認照片二幀、領據二紙、內政部警政署刑
    事警察局九十三年十一月四日刑紋字第０９３０２２０２７
    ５號鑑驗書一份、現場及行竊工具照片共七幀在卷可考，足
    徵被告前揭自白與事實相符。綜上，本件事證明確，被告上
    開竊盜之犯行，堪以認定，應依法論科。
二、核被告丁○○所為，係犯刑法第三百二十條第一項之竊盜罪
    及同條第三項、第一項之竊盜未遂罪。其於附表編號一所示
    之事實，與戊○○二人間；其於附表編號二所示之事實，與
    甲○○二人間，各有犯意聯絡及行為分擔，俱應論以共同正
    犯。而被告先後二次竊盜既遂及未遂之犯行，時間緊接，所
    犯係犯罪基本構成要件相同之罪名，顯係基於概括犯意反覆
    為之，為連續犯，應依刑法第五十六條之規定，論以一竊盜
    既遂罪，並加重其刑。至被告於事實一所示之竊盜犯行，雖
    未據起訴書論列，然既經檢察官移送併案審理，復經蒞庭檢
    察官於本院審理時，當庭表示擴張犯罪事實如前（見本院九
    十四年六月三十日準備程序筆錄），經核與公訴人原起訴之
    前開事實二部分，有連續犯裁判上一罪之關係，當為起訴效
    力所及，依審判不可分原則，本院自得予以審究，併此敘明
    。爰審酌被告前於九十三年間，即因竊盜案件，經臺灣高雄
    地方法院於九十三年十一月二十九日判決有期徒刑三月確定
    （惟未構成累犯），猶不知悔悟，素行不佳，此有臺灣臺南
    地方法院檢察署刑案資料查註紀錄表及臺灣高等法院被告前
    案紀錄表各乙份在卷可按，其犯罪之動機、目的乃為貪圖不
    法利益、其手段尚稱平和、其生活狀況、智識程度，對被害
    人所生損害非鉅，且已得被害人乙○○當庭表示寬宥之意（
    見本院卷九十四年四月二十二日準備程序筆錄），又能犯後
    坦認犯行，態度尚可等一切情狀，量處如主文所示之刑，併
    諭知如易科罰金之折算標準，以資儆懲。再查：被告與共犯
    甲○○於附表編號二所示，用以行竊之魚線、鉛塊、口香糖
    ，雖為共犯甲○○所有，然既未扣案，不能證明現仍存在，
    為避免將來執行之困難；被告用以行竊之車牌號碼為ＵＰＦ
    ─二九八號之輕機車，並非被告所有，有車籍作業系統查詢
    認可資料乙紙附卷足稽，均爰不另依刑法第三十八條第一項
    之規定，為沒收之諭知，附此說明。
據上論結，應依刑事訴訟法第二百七十三條之一第一項、第二百
九十九條第一項前段，刑法第二十八條、第五十六條、第三百二
十條第一項、第三項、第四十一條第一項前段，罰金罰鍰提高標
準條例第一條前段、第二條，判決如主文。
本案經檢察官曲鴻煜到庭執行職務。
中　　華　　民　　國　　94　　年　　7 　　月　　14　　日
                      刑事第十二庭法  官  徐千惠
以上正本證明與原本無異。
如不服本判決，應於判決送達後10日內，向本院提出上訴狀（應
附繕本）。
　　　　　          　　　　　　　書記官  李劍龍
中　　華　　民　　國　　94　　年　　7　　 月　　21　　日
附錄本案論罪科刑法條全文：
中華民國刑法第320條第1項：
意圖為自己或第三人不法之所有，而竊取他人之動產者，為竊盜
罪，處5年以下有期徒刑、拘役或500元以下罰金。
附表（丁○○）：
┌──┬────┬───────┬──────────┬─────┐
│    │        │  地　　　　點│                    │          │
│編號│時　間  ├───────┤行竊方式及被竊之財物│備　　註  │
│    │        │  被　害　人  │                    │          │
├──┼────┼───────┼──────────┼─────┤
│    │94年1月 │臺南縣關廟鄉香│被告丁○○於前開倉庫│扣案之鋁梯│
│1   │16日晚上│洋村民族街162 │外騎車把風，由被告戴│1具，已由 │
│    │20時許  │號「東春食品原│偉仁進入倉庫內，以徒│乙○○具領│
│    │        │料行」旁獨立之│手方式竊取乙○○所有│。        │
│    │        │倉庫內        │之鋁梯1具（既遂）。 │          │
│    │        ├───────┤                    │事實二    │
│    │        │乙○○        │                    │          │
│    │        │              │                    │          │
├──┼────┼───────┼──────────┼─────┤
│    │93年9月 │臺南縣歸仁鄉中│被告丁○○於左開廟宇│併案      │
│2   │22日晚上│生村138之2號「│外把風，由另案被告杜│(94偵3722)│
│    │19時40分│李聖宮」廟宇  │燕豪進入「李聖宮」內│          │
│    │許      │              │，以其所有之漁線綑綁│          │
│    │        ├───────┤鉛塊、鉛塊上粘口香糖│事實一    │
│    │        │丙○○（李聖宮│，而以類似釣魚之方式│          │
│    │        │之管理員）    │行竊，正著手竊取廟內│          │
│    │        │              │香油錢箱內之香油錢之│          │
│    │        │              │際，即為丙○○發覺後│          │
│    │        │              │，兩人分別逃逸（未遂│          │
│    │        │              │）。                │          │
│    │        │              │                    │          │
│    │        │              │                    │          │
└──┴────┴───────┴──────────┴─────┘
